臺灣高等法院交通事件裁定　　　　　　　　　　　　九十三年度交抗字第五四八號
　　抗　告　人
　　即受處分人　甲○○
右抗告人因違反道路交通管理處罰條例案件，不服台灣台北地方法院中華民國九十三
年七月五日裁定（九十二年度交聲字第一五一一號），提起抗告，本院裁定如左：
    主  文
抗告駁回。
    理  由
一、原處分意旨以：抗告人即受處分人甲○○於民國（下同）九十二年八月三日十時
    許，駕駛ＣＷ–八八三五號自用小客車，在國道五號北向二‧一公里處（裁決書
    誤為國道五號北向○公里處），為內政部警政署國道公路警察局第九警察隊攔停
    ，發現使用註銷之駕駛執照駕車，乃當場舉發，嗣並依道路交通管理處罰條例第
    二十一條第一項第六款規定，處罰鍰新台幣（下同）一萬二千元。
二、異議意旨略以：抗告人即受處分人雖領取職業小客車駕駛執照後，但並未營利，
    且該職業駕駛執照有效日期至九十三年，伊於九十二年八月三日十時許駕駛前開
    車輛，自非無照駕駛，況縱或伊取得職業駕駛執照後，道路交通安全規則已有修
    正，然基於不溯及既往之原則，新修正之法令對伊並不生效力，且伊亦按規定使
    用該駕駛執照駕駛自小客車，並無違法。再伊於九十二年八月八日攜帶相關證件
    、罰單至台北市交通事件裁決所申訴時，該裁決所人員表示伊不需先繳罰金，等
    候通知，並非伊逾越繳款期限，茲今卻遭最高額罰鍰處罰，為此聲明異議云云。
三、原審裁定以：
(一)按依道路交通安全規則第五十四條第三項規定，職業汽車駕駛人得憑因逾期審驗
    被註銷之職業駕駛執照，申請換發同等車類之普通駕駛執照。但在未換發普通駕
    駛執照前，不得駕駛汽車。雖前開規則第五十四條第一項曾於九十年五月三十日
    修正，惟該條第二項及第三項規定並未併隨修正，合先敘明。
(二)本件抗告人即受處分人係於八十四年九月二十四考領普通小型車駕駛執照，復於
    八十四年十二月十七日考領職業小型車駕駛執照，惟上開職業小型車駕駛執照，
    因未依指定審驗日期於九十年十月二十一日前參加駕駛執照審驗，經台北市監理
    處於九十一年十一月四日以二○–Ｄ–0000000000號汽車駕駛執照註
    銷處分書，依道路交通管理處罰條例第二十六條規定，為逕行註銷抗告人即受處
    分人之駕駛執照處分，且前揭汽車駕駛執照註銷處分書已於九十一年十一月四日
    郵寄至抗告人即受處分人，由抗告人即受處分人本人簽收，有台北市監理處九十
    三年一月十四日北市監二字第○九三六○一三七六○○號函、九十一年十一月四
    日二○–Ｄ–0000000000號處分書影本暨掛號郵件收件回執影本附卷
    可稽。再者，抗告人即受處分人於九十二年八月三日上午十時許，駕駛車號ＣＷ
　　–八八三五號自用小客車，在國道五號北向二‧一公里處，經員警攔停查詢其駕
　  駛執照，發現抗告人即受處分人之駕駛執照已於九十一年十一月四日逕行註銷在
    案，因而舉發使用註銷駕駛執照駕車等情，有內政部警政署國道公路警察局公警
    局交字第Ｚ00000000號舉發違反道路交通管理事件通知單影本一紙在卷
    可稽，足認抗告人即受處分人使用業遭註銷之駕駛執照，已違反道路交通管理處
    罰條例第二十一條第一項第六款之規定。
(三)雖抗告人即受處分人於九十二年八月五日將職業駕駛執照，申請換發同等車類之
    普通駕駛執照，有臺北市交通事件裁決所九十三年一月十六日北市裁四字第０九
    三三０三九一九００號函在卷為憑，惟應無礙於前開違規事實之認定。
(四)前開舉發違反道路交通管理事件通知單記載應到案期間為九十二年八月十八日，
    且臺北市交通事件裁決所於九十二年九月二十四日以北市裁字第○九二四一六０
    ０九００號函請抗告人即受處分人於文到十五日內至該所事件繳納最低罰鍰九千
    元，惟因抗告人即受處分人迄未繳納，有該所九十二年十二月十四日北市裁字第
    ○九二四五五八四一００號、九十二年九月二十四日北市裁字第○九二四一六０
    ０九００號函在卷為憑，依道路交通管理處罰條例第九十二條第三項授權訂定之
    違反道路交通管理事件統一裁罰基準表之規定，違反該條例第二十一條第一項第
    六款之事件，如受處分人於期限內繳納或到案聽候裁決者，處罰鍰九千元，但如
    逾越應到案期限三十日以上而繳納罰鍰或逕行裁決處罰者，則處罰鍰一萬二千元
    ，是以抗告人即受處分人於上述應到案日期後三十日仍未繳納罰鍰或到案聽候裁
    決，原處分機關乃依道路交通管理處罰條例第二十一條第一項第六款之規定裁處
    最高額罰鍰一萬二千元，經核並無違誤。
四、抗告意旨略以：伊於法定期間至監理所繳款，該所人員諭其申訴，暫勿繳款，且
    伊亦未逾越繳款期限，第一次係因申訴，第二次係因異議，期間承辦人員曾請伊
    撤回異議。再伊倘未經審驗即喪失駕駛人資格，監理單位亦不應再同意換發普通
    駕駛執照云云。
五、本院經查：抗告人於九十二年八月三日經警舉發使用註銷駕駛執照當時即當場簽
    收舉發違反道路交通管理事件通知單，該通知單記載應到案期間為九十二年八月
　　十八日，且臺北市交通事件裁決所於九十二年九月二十四日以北市裁字第○九二
　  四一六００九００號函請抗告人即受處分人於文到十五日內至該所事件繳納最低
    罰鍰九千元，惟因抗告人即受處分人迄未繳納，有前開函件為憑，原處分機關據
    以裁處抗告人應繳納最高額罰鍰一萬二千元，要屬適法，抗告意旨以上情置辯，
    無非空言，不足採信。再按職業汽車駕駛人得憑因逾期審驗被註銷之職業駕駛執
    照，申請換發同等車類之普通駕駛執照。但在未換發普通駕駛執照前，僅係不得
    駕駛汽車，觀諸道路交通規則第五十四條第三項之規定自明，是以監理單位嗣同
    意抗告人換發普通駕駛執照，於法無違，對於抗告人而言，亦非無實益，況監理
    單位是否同意抗告人換發普通駕駛執照，亦與抗告人前開違規行為無涉，抗告人
    執此爭辯，尚無足取。本件抗告，為無理由，應予駁回。
據上論斷，應依道路交通案件處理辦法第二十六條，刑事訴訟法第四百十二條，裁定
如主文。
中　　　華　　　民　　　國　　九十三　　年　　　八　　　月　　　六　　　日
                              臺灣高等法院交通法庭
                                  審判長法  官  陳　春　秋
                                        法  官  洪　英　花
                                        法  官  高　明　哲
右正本證明與原本無異。
不得再抗告。
                                        書記官  李  垂  福
中　　　華　　　民　　　國　　九十三　　年　　　八　　　月　　　九　　　日
